【裁判字號】    99,上訴,84
【裁判日期】    990331
【裁判案由】    懲治走私條例
【裁判全文】
臺灣高等法院高雄分院刑事判決          99年度上訴字第84號
上  訴  人  臺灣高雄地方法院檢察署檢察官
上  訴  人
即  被  告  庚○○
上  訴  人
即  被  告  乙○○
上  訴  人
即  被  告  辛○○
上  訴  人
即  被  告  己○○
上  訴  人
即  被  告  丙○○
上  訴  人
即  被  告  丁○○
上  訴  人
即  被  告  甲○○
上  訴  人
即  被  告  壬○○
前列八人共同
選 任 辯護人張志明律師
被      告  戊○○
上列上訴人因被告懲治走私條例案件，不服臺灣高雄地方法院97
年度審訴字第5720號中華民國98年11月27日第一審判決（起訴案
號：臺灣高雄地方法院檢察署96年度偵字第31043 號），提起上
訴，本院判決如下：
     主  文
上訴駁回。
     事  實
一、庚○○、乙○○、辛○○、己○○、丙○○、丁○○、甲○○、戊○○、壬○○、劉國治、楊端紋、康銘德等12人（劉
    國治、楊端紋、康銘德三人由原審另行通緝）均明知魚類係
    屬海關進口稅則第3 章所列之物品，依行政院於民國92 年
    10月23日公告「管制物品項目及數額」丙項第5 款之規定，
    一次私運海關進口稅則第1 章至第8 章所列之物品之一項或
    數項，其總額由海關依緝獲時之完稅價格計算，超過新臺幣
    （下同）100,000 元或其總重量超過1,000 公斤者，為管制
    進口物品，竟基於私運管制物品進口逾公告數額之犯意聯絡
    ，分別於附表所示「進出港時間」欄所示時間，分別擔任「
    金福億11號」（編號CT5-1301）漁船如附表「出港之船員及
    職稱」欄所示職務，於附表所示「進出港時間」欄所示之出
    港時間，由高雄港第二港口中和安檢所報關出港；又庚○○
    為「金福億11號」漁船之船長，明知「金福億11號」為中華
    民國船舶，非經主管機關許可，不得航行至大陸地區，竟仍
    基於違反臺灣地區與大陸地區人民關係條例之犯意，於附表
    編號1 至7 、編號9 至11、編號13所示期間內，駕駛「金福
    億11號」，未經許可航行至大陸地區領海內；又庚○○等12
    人於上開進出港期間，前往中國大陸廣東省、浙江省及菲律
    賓等處（詳如附表「走私漁獲來源地點」所示），向真實姓
    名、年籍不詳之成年人購買如附表「漁獲種類及數量」欄所
    示之漁獲，再共同將之搬運裝載於「金福億11號」船艙內，
    後於如附表「進出港時間」欄所示之進港時間，自高雄港中
    和安檢所報關入港，私運上開管制物品進入臺灣地區販售圖
    利。嗣為行政院海巡署南部地區巡防局第五岸巡總隊將如附
    表「漁獲種類及數量」欄所示之漁獲過磅稱重及拍照，並向
    行政院農業委員會漁業署請求協助諮詢判定後始悉上情。
二、案經行政院海巡署南部地區巡防局第五海岸巡總隊移送臺灣
    高雄地方法院檢察署檢察官偵查起訴。
     理  由
壹、證據能力部分：
    按被告以外之人於審判外之言詞或書面陳述，除法律有規定
    者外，不得作為證據；又被告以外之人於審判外之陳述，雖
    不符刑事訴訟法第159 條之1 至之4 之規定，然經當事人於
    審判程序同意作為證據，法院審酌該言詞陳述或書面陳述作
    成時之情況，認為適當者，亦得為證據。當事人、代理人或
    辯護人於法院調查證據時，知有第159 條第1 項不得為證據
    之情形，而未於言詞辯論終結前聲明異議者，視為有前項之
    同意，刑事訴訟法第159 條第1 項、第159 條之5 定有明文
    。本判決所引用各項證據資料（詳後引證據）之證據能力，
    檢察官及被告就本判決所引用各項證據均表示沒意見、不爭
    執或有證據能力（見本院卷第123 、155 ），而未於言詞辯
    論終結前聲明異議，本院認前開證據資料作成時之情況，並
    無任何違法取證之不適當情形，以之作為證據使用係屬適當
    ，自有證據能力，而得採為認定事實之證據。
貳、實體方面：
一、上揭事實，業據被告庚○○等9 人於原審及本院審理時坦承
    不諱( 見原審二卷第19、88頁、本院卷第121 頁、162 頁反
    面) ，並有船筏進出港紀錄一覽表、行政院農業委員會漁業
    執照、農業委員會97年8 月12日漁二字第0971215598號函及
    檢附之漁船航程紀錄圖、南部地區巡防局第五海岸巡防總隊
    96 年11 月10日南五總字第0960015696號函附之漁獲淨重表
    、緝獲漁船走私漁產品判定諮詢電話傳真8 份、漁船載運漁
    產品是否自行捕獲諮詢表9 份及修改船筏進出港紀錄介面單
    14張、高雄市100 噸以上漁船進出港申請書各14紙、緝獲漁
    船走私漁產品判定諮詢電話傳真4 份在卷可佐( 以上見警卷
    第108 頁、137 頁、90至107 頁、80至89頁、109 至136 頁
    、66至79頁、偵卷第39至52頁、71頁、72頁、26至29頁、20
    至25頁) 。據此，足徵被告上開自白核與事實相符，自可採
    為認定事實之證據。
二、又「金福億11號」漁船曾於附表編號1 至13所示之出、進港
    日期、天數出海作業，並於返航時載運各如附表編號1 至13
    所示之漁獲種類及數量，亦有進出港申請書、修改船筏進出
    港紀錄介面單、漁船載運漁產品是否自行捕獲諮詢表附卷可
    查，而出海作業，漁獲量多寡，攸關該次出海是否足以獲利
    ，被告庚○○為附表編號1 至13所示出海之船長，綜攬漁船
    事務，自應明瞭船上漁獲種類及數量，始得評估是否返航，
    且附表所示之13次漁獲均在漁船上已經處理，並有裝入紙箱
    之情，業據被告庚○○、乙○○、辛○○、己○○、丁○○
    、甲○○、戊○○人於警詢陳述可按（見警卷第7 、11、12
    、22、27、37、42、46頁) ，本案漁獲既已處理分裝，更可
    判斷其種類數量，且經安檢所人員檢查，是應認被告庚○○
    報給海巡人員之資料即諮詢表上之漁獲種類數量為真，堪可
    採信。
三、綜上所述，被告庚○○等9 人共同走私，及被告庚○○未經
    許可，駕駛上開漁船航行至大陸地區之犯行，均臻明確，堪
    以認定。
四、論罪部分：
    (一)按臺灣地區與大陸地區人民關係條例第80條第1 項之未經
      許可航行至大陸地區罪，於船舶、航空器或其他運輸工具
      一經航行至大陸地區，犯罪即已成立，犯罪行為亦已終了
      （參最高法院88年度台上字第7229號判決意旨）。次按同
      條例第80條第1 項規定，違反該條例第28條第1 項規定之
      處罰對象係船舶、航空器或其他運輸工具所有人、營運人
      或船長、機長、其他運輸工具駕駛人。如未經許可以中華
      民國船舶航行至大陸地區者，即處罰該船舶之所有人、營
      運人及船長。經查，本案起訴書犯罪事實欄，就「金福億
      11號」進入中國大陸廣東省、浙江省沿海一事業已記載，
      僅係論罪欄中漏未引述相關法條，堪認被告庚○○擔任上
      開漁船之船長，非經許可，駕船進入中國大陸地區一情，
      係在起訴範圍，本院自得予以審酌，且經原審當庭告以被
      告庚○○另涉犯上開罪名，並由其辯護人為其辯護，已適
      足保障其防禦權（見原審二卷第213 頁）。是核被告庚○○於附表編號1 至7 、編號9 至11、編號13所示駕駛「金
      福億11號」漁船，未經許可，進入大陸地區領海一情，係
      違反臺灣地區與大陸地區人民關係條例第28條，應按同條
      例第80條第1 項規定處罰之未經許可航行至大陸地區罪。
    (二)又按「行政院依懲治走私條例第2 條第2 項專案指定管制
      物品及其數額之公告，其內容之變更，對於變更前走私行
      為之處罰，不能認為有刑法第2 條之適用」；「行政院於
      49年1 月21日將管制物品重行公告，乃是行政上適應當時
      情形所為事實上之變更，並非刑罰法律有所變更，自不得
      據為廢止刑罰之認定，無論公告內容之如何變更，其效力
      皆僅及於以後之行為，殊無溯及既往而使公告以前之走私
      行為受何影響之理，即無刑法第2 條第1 項之適用」；又
      「犯私運管制物品進口逾公告數額者，如於行為後裁判時
      ，該私運進口之物品，又經行政院依懲治走私條例第2 條
      第3 項（舊）重行公告，不列入管制物品之內，乃是行政
      上適應當時情形所為之事實上變更，並非刑罰法律有所變
      更，自不得據為廢止刑罰之認定而諭知免訴」，司法院大
      法官會議釋字第103 號解釋、最高法院49年臺上字第1093
      號及65年臺上字第2474號判例意旨可資參照。是依諸前開
      大法官會議解釋及最高法院判例意旨所示，行政院就懲治
      走私條例第2 條所定之管制物品及數額重行公告，乃屬事
      實之變更，而非刑罰法律有所變更，自不待言。從而，本
      件被告庚○○等9 人行為後，行政院雖於97年2 月27日，
      就懲治走私條例第2 條第3 項指定之管制物品及其數額之
      公告丙類第5 點管制物品之內容，由原定之「海關進口稅
      則第一章至第八章所列之物品及稻米、稻米粉、花生、茶
      葉、種子（球）」等物，修正為「原產地為大陸地區而未
      經主管機關公告准許輸入之海關進口稅則第一章至第八章
      所列之物品、稻米、稻米粉、花生、茶葉、種子（球）」
      ，然此既屬事實上之變更而非法律上之變更，則雖本件經
      查獲逾管制數額之漁獲，並無證據證明係「原產地為大陸
      地區而未經主管機關公告准許輸入之魚類」，亦無從依刑
      法第2 條之規定，而認原刑罰業已廢止而應諭知免訴之適
      用。再「懲治走私條例第2 條第1 項規定處罰私運逾行政
      院公告數額之管制物品進出口之行為，其成罪與否乃在該
      運送之管制物品有無逾公告數額。如所運送進出口之物品
      已逾行政院公告之數額者，未報運時，固為本法所處罰之
      對象，即已報運而有所不實，應仍有該條項之適用，不因
      其形式上有無報關進出口而異」，最高法院91年臺上字第
      64號判例意旨已明揭斯旨，是所謂申報必為據實申報始得
      排除私運管制物品之處罰，如未據實申報，仍屬於私運管
      制物品之行為。
    (三)被告庚○○（附表編號1 至7 、編號9 至11、編號13）、
      乙○○（附表編號13）、辛○○（附表編號1 至7 、編號
      9 至10）、己○○（附表編號1 至2 、編號5 至7 、編號
      9 至11、編號13）、丙○○（附表編號1 至7 ）、丁○○
      （附表編號13）、甲○○（附表編號13）、戊○○（附表
      編號3 至4 ）、壬○○（附表編號6 至7 、編號9 至10）
      自大陸地區私運附表所示漁獲進入臺灣地區行為，均係犯
      懲治走私條例第12條、第2 條第1 項之走私罪，起訴書雖
      未論及懲治走私條第12條規定（自大陸地區私運物品進入
      臺灣地區，或自臺灣地區私運物品前往大陸地區者，以私
      運物品進口、出口論，適用本條例規定處斷），惟其起訴
      之基本事實同一，法院仍應予以審理，並變更起訴法條。
      至被告庚○○、己○○於附表編號8 、12所為，被告辛○○、丙○○、壬○○於附表編號8 所為，被告丁○○、甲○○於附表編號12所為，則均係犯懲治走私條例第2 條第
      1 項走私罪。被告庚○○等人就附表編號1 至13所示犯行
      ，分別與同案被告劉國治、楊端紋、康銘德，有犯意之聯
      絡與行為之分擔，應論以共同正犯（各航次之共犯詳如附
      表「出港之船員及職稱」欄所示）。
    (四)又被告等除被告乙○○僅參與附表編號13之走私行為外，
      其餘被告等所為上開多次走私行為，以及被告庚○○所犯
      未經許可航行至大陸地區罪及走私罪上開各罪間，應均予
      分論併罰。
五、科刑部分：
    (一)原審因而適用懲治走私條例第2 條第1 項、第12條、第11
      條，臺灣地區與大陸地區人民關係條例第28條、第80條第
      1 項，刑法第11條前段、第28條、第51條第5 款、中華民
      國96年罪犯減刑條例第2 條第1 項第3 款、第7 條、第10
      條第1 項之規定，並審酌被告庚○○為「金福億11號」漁
      船船長，未經申報許可，於出港後逕行航至大陸地區，危
      害臺灣地區之安全，並與其餘被告共同貪圖不法利益，以
      出海捕魚為掩護，共同走私如附表所示數量頗鉅之漁獲，
      影響守法捕撈漁獲之漁民生計、漁獲交易市場、課稅公平
      ；惟念其等以捕魚維生，應係因近年漁業資源衰竭，謀生
      不易始行犯之，又被告庚○○身為船長，居於走私之主導
      地位，且次數高達13次，而被告乙○○、辛○○、己○○
      、丙○○、丁○○、甲○○、戊○○、壬○○僅係船員，
      情節較為輕微，走私次數各詳如附表所示，及渠等犯罪之
      動機、目的、手段、智識程度、生活狀況等一切情狀；及
      被告庚○○所犯附表編號1 至4 之走私罪及未經許可航行
      至大陸地區罪，被告辛○○、丙○○所犯附表編號1 至4
      所示之走私罪，被告己○○所犯附表編號1 至2 所示之走
      私罪，被告戊○○所犯附表編號3 至4 所示之走私罪，其
      等犯罪時間均係在96年4 月24日之前，合於中華民國96年
      罪犯減刑條例之規定，應依該條例第2 條第1 項第3 款、
      第7 條規定，減其宣告刑二分之一。
    (二)乃量處被告庚○○犯如附表編號1 至7 、編號9 至11
      、編號13所示臺灣地區與大陸地區人民關係條例第八十條
      第一項之未經許可航行至大陸地區罪，共拾壹罪，各處有
      期徒刑貳月。其中附表編號1 至4 所示臺灣地區與大陸地
      區人民關係條例第八十條第一項之未經許可航行至大陸地
      區罪，均各減為有期徒刑壹月。又共同犯如附表編號1 至
      13所示之走私罪，共拾罪，各處有期徒刑月，其中附
      表編號1 至4 所示之走私罪，均各減為有期徒刑壹月又拾
      伍日，並定應執行刑為有期徒刑貳年貳月。被告乙○○
      共同犯如附表編號13所示之走私罪，處有期徒刑貳月。
      被告辛○○共同犯如附表編號1 至10所示之走私罪，共拾
      罪，各處有期徒刑貳月，其中附表編號1 至4 所示之走私
      罪，均各減為有期徒刑壹月，並定應執行刑為有期徒刑壹
      年。被告己○○共同犯如附表編號1 至2 、編號5 至13
      所示之走私罪，共拾壹罪，各處有期徒刑貳月。其中附表
      編號1 至2 所示之走私罪，均各減為有期徒刑壹月，並定
      應執行刑為有期徒刑壹年貳月。被告丙○○共同犯如附
      表編號1 至8 所示之走私罪，共捌罪，各處有期徒刑貳月
      。其中附表編號1 至4 所示之走私罪，均各減為有期徒刑
      壹月，並定應執行刑為有期徒刑拾月。被告丁○○共同
      犯如附表編號12至13所示之走私罪，共貳罪，各處有期徒
      刑貳月，並定應執行刑為有期徒刑月。被告甲○○共
      同犯如附表編號12至13所示之走私罪，共貳罪，各處有期
      徒刑貳月，並定應執行刑為有期徒刑月。被告戊○○
      共同犯如附表編號3 至4 所示之走私罪，共貳罪，各處有
      期徒刑貳月，其中附表編號3 至4 所示之走私罪，均各減
      為有期徒刑壹月，並定應執行刑為有期徒刑貳月。被告
      壬○○共同犯如附表編號6 至10所示之走私罪，共伍罪，
      各處有期徒刑貳月，並定應執行刑為有期徒刑捌月。其認
      事用法，核無不合，量刑亦屬允當。
六、上訴人即被告庚○○、乙○○、辛○○、己○○、丙○○、
    丁○○、甲○○、壬○○等八人上訴部分：
   (一)上訴人即被告庚○○、乙○○、辛○○、己○○、丙○○
     、丁○○、甲○○、壬○○等八人上訴意旨，略以：行政
     院依懲治走私條例第2 條專案指定管制物品及其數額之公
     告，應屬法律變更，而非事實變更，因懲治走私條例關於
     管制物品之種類、數額既須由行政院主管公告，如公告內
     容發生改變，必然影響該條得以規範之範圍，如行為人行
     為時所為之私運物品，屬於該條規範範圍，但在裁判時卻
     發生行政命令修正，而行為人所私運物品不在屬於處罰之
     範圍，倘此種變更不屬於法律變更，將難以說明刑法的規
     範對象與範圍發生變動時，其意義究竟為何，空白刑法的
     補充規定發生變更時，其屬性仍舊屬於刑罰規範的變動關
     係，其屬於法律變更，非事實之變更等情，及主管機關並
     未設計供沿近海作業漁船申報非自行捕獲漁產品之相關機
     制，使有心申報者也無從申報，不宜完全歸咎私運漁產品
     之漁民云云，指摘原判決不當。
   (二)查懲治走私條例第2 條第3 項（舊）重行公告，不列入管
     制物品之內，乃是行政上適應當時情形所為之事實上變更
     ，並非刑罰法律有所變更，自不得據為廢止刑罰之認定而
     諭知免訴，已如前述敘明甚詳，上訴人即被告庚○○等八
     人仍以上情指摘原判決適用法則不當，非可採取。又被告
     庚○○等八人既有本件懲治走私條例之犯行，亦難以主管
     機關並未設計供沿近海作業漁船申報非自行捕獲漁產品之
     相關機制，而免除其刑責，是其上訴理由，尚屬無據，應
     予駁回。
七、公訴人上訴意旨略稱：
   (一)按因犯罪所生或所得之物，以屬於犯罪行為人者為限，得
     沒收之。但有特別規定者，依其規定。刑法第38條第1 項
     第3 款及同條第3 項定有明文。又沒收在立法上屬於從刑
     之一種，刑法除違禁物應強制沒收，採義務沒收主義外，
     固均採職權沒收主義，即沒收與否，審理之法院本有裁量
     之權。惟沒收之目的，依原立法理由係為防範將來犯罪之
     憑藉，原審判決書附表編號所示之漁獲，分別為被告庚○○等人在中國大陸廣東省、浙江省買受所得，業據被告庚○○、乙○○、己○○、丙○○、甲○○、戊○○、壬○○於偵查中自承不諱，且為渠等共同犯走私罪所得之物，
     亦據原審認定屬實，上開漁貨係被告等私運進口，且被告
     等亦未陳稱另有金主，上開漁貨為被告等所有應無疑，又
     上開條文並未以「扣案」與否作為宣告沒收之要件，原審
     未予沒收，顯然認事用法與法相違，基於從刑立法目的即
     犯罪預防之考量，本件漁貨應以宣告沒收為宜。
   (二)原審以被告丙○○前因懲治走私條例案件，經法院判處有
     期徒刑2 年，於民國90年5 月10日，假釋未經撤銷視為執
     行完畢，於5 年內未曾受有期徒刑以上之宣告，及認被告
     丙○○因一時失慮，偶罹刑典，信其經此偵、審程序後，
     應知所警惕而無再犯之虞，以暫不執行為適當，判處緩刑4
     年。惟被告丙○○於前揭因懲治走私條例案件遭判刑外，
     另自95年12 月 間起至96年6 月間止，犯如判決書附表編
     號1 之8 所示之走私罪，共8 罪，顯非如原審所認定之被
     告丙○○因一時失慮，偶罹刑典，已無再犯之虞，是被告
     丙○○緩刑之宣告顯已違法。
   (三)經查：
   (1)沒收在立法上屬於從刑之一種，刑法除違禁物應強制沒收
     ，採義務沒收主義外，均採職權沒收主義，即沒收與否，
     審理之法院本有裁量之權。原判決於事實欄雖認定被告等
     九人違反本件懲治走私條例犯行，惟漁貨並非違禁物，亦
     未扣案，依刑法第三十八條第三項規定，法院自得裁量是
     否沒收；原審以附表「漁獲種類及數量」欄所示漁獲，均
     未扣案，且無證據證明為被告等人所有，爰均不為沒收之
     諭知，尚屬原審裁量權限，並無違法之處，公訴人以此指
     摘原判決不當，尚無理由，應予駁回。
   (2)按關於刑之量定及緩刑之宣告，係實體法上賦予法院得為
     自由裁量之事項，倘其未有逾越法律所規定之範圍，或濫
     用其權限，即不得任意指摘為違法（最高法院75年台上字
     第7033號判例意旨參照）。原判決以被告丙○○前因懲治
     走私條例案件，經法院判處有期徒刑2 年，於88年6 月10
     日判決確定，於89年10月7 日縮短刑期假釋付保護管束出
     監，保護管束期滿日為90年5 月10日，假釋未經撤銷視為
     執行完畢，於5 年以內未曾受有期徒刑以上刑之宣告；有
     臺灣高等法院被告前案紀錄表各1 份在卷可按，其因一時
     失慮，偶罹刑典，信其經此偵、審程序後，應知所警惕而
     無再犯之虞，乃認其所受宣告之刑，以暫不執行其刑為當
     ，爰就被告丙○○為緩刑4 年之諭知；本院審酌原審依刑
     法第74條第1 項第2 款為上開諭知緩刑之宣告，並未有逾
     越法律所規定之範圍，亦難認有何違法之處，是公訴人以
     上開指摘原判決此部分不當，亦屬無理由，應予駁回。
八、至被告戊○○則雖前因懲治走私條例案件，經臺灣高等法院
    高雄分院於88年1 月12日以87年度上訴字第1725號判決判處
    有期徒刑10月，緩刑3 年，於88年2 月6 日確定，緩刑期滿
    ，緩刑宣告未經撤銷，其刑之宣告失其效力，未曾再受有期
    徒刑以上刑之宣告，此亦有臺灣高等法院被告前案紀錄表各
    1 份在卷可按，原審以其因一時失慮，偶罹刑典，信其經此
    偵、審程序後，應知所警惕而無再犯之虞，乃適用刑法第74
    條第1 項第1 款之規定，認其所受宣告之刑，以暫不執行其
    刑為當，爰別為緩刑2 年之諭知，亦無不當，併此敘明。
九、另被告乙○○（另犯走私罪，經原審98年度審訴字第347 號
    判處有期徒刑2 月、2 月，均減刑為有期徒刑1 月，應執行
    有期徒刑2 月，於98年10月19日確定，及另犯走私罪，刻由
    原審以98年度訴字第649 號審理中）、辛○○（另犯走私罪
    ，經原審於98年9 月29日以98年度訴字第1035號判處有期徒
    刑3 月，及另犯走私罪，刻由原審以98年度訴字第649 號審
    理中）、己○○（另犯走私罪，經原審以92 年 度簡字第
    3545號判處有期徒刑1 年，緩刑5 年，於93 年3月10日確定
    ，其於緩刑期間再犯本案）、丁○○（另犯走私罪，經原審
    98年度審訴字第347 號判處有期徒刑2 月，於98年10月19日
    確定，又犯走私罪，經原審判處有期徒刑3 月，本院於98年
    11月17日以98年度上訴字第1431號判決上訴駁回確定，及另
    犯走私罪等，刻由原審以98年度訴字第649 號、98年度訴字
    第888 號、本院以98年度上訴字第889 號、第1161號、第16
    26號審理中）、甲○○（另犯走私罪，刻由原審以98年度訴
    字第4 號、98年度審訴字第36 2號、本院98年度上訴字第12
    67號審理中）、壬○○（前犯傷害罪，經原審於97年11月17
    日判處有期徒刑3 月確定，於97年12月24日易科罰金執行完
    畢，另犯走私罪，經原審於98年9 月29日以98年度訴字第10
    35號判處有期徒刑3 月，尚未確定，及另犯走私罪，刻由原
    審以98年度訴字第649 號審理中），有臺灣高等法院上開被
    告前案紀錄表各1 份在卷可按，均或因涉犯走私罪、傷害罪
    經判處徒刑，或於緩刑期間再犯本案，或另犯懲治走私條例
    案件，刻由法院審理中，原審未為宣告緩刑，尚無不合，亦
    附此敘明。
據上論結，應依刑事訴訟法第368條，判決如主文。
本案經檢察官姜麗儒到庭執行職務。
中    華    民    國    99    年    3     月  31      日
                 刑事第九庭     審判長法  官  莊秋桃
                                      法  官  范惠瑩
                                      法  官  田平安
以上正本與原本無異。
如不服本判決，應於判決送達後10日內向本院提出上訴狀，其未
敘述理由者，並應於提出上訴狀後10日內向本院補提上訴理由狀
（應附繕本）。
中    華    民    國    99    年    3     月  31      日
                                  書  記  官  張宗芳
附錄本件判決論罪科刑法條：
 附表
┌──┬────────┬───────┬────────┬────────┐
│編號│出港之船員及職稱│進出港時間    │漁獲種類及數量  │走私漁獲來源地點│
│    │                │              │                │                │
├──┼────────┼───────┼────────┼────────┤
│ 1  │庚○○（船長）  │出港時間:     │巴朗魚約13噸    │中國大陸廣東省  │
│    │丙○○（船員）  │95年12月22日  │剝皮魚約5噸     │                │
│    │己○○（船員）  │10時20分      │海鰻約8噸       │                │
│    │辛○○（船員）  │進港時間:     │日月貝約3噸     │                │
│    │                │96年1 月7 日  │蝦仁約3噸       │                │
│    │                │23時30分      │螃蟹腳約3噸     │                │
│    │                │              │（合計約35噸，乘│                │
│    │                │              │上實物冰重比0.8 │                │
│    │                │              │至0.9總淨重約30.│                │
│    │                │              │6噸）           │                │
├──┼────────┼───────┼────────┼────────┤
│ 2  │庚○○（船長）  │出港時間:     │小卷約5.5噸     │中國大陸廣東省  │
│    │丙○○（船員）  │96年1 月16日  │市仔約1噸       │                │
│    │己○○（船員）  │11時          │劍蝦約2噸       │                │
│    │辛○○（船員）  │進港時間:     │蝦仁約1噸       │                │
│    │                │96年1 月28日  │三目蟹約2噸     │                │
│    │                │0時10分       │市仔腳約1噸     │                │
│    │                │              │剝皮魚約5噸     │                │
│    │                │              │（合計約17.5噸，│                │
│    │                │              │乘上實物冰重比0.│                │
│    │                │              │8至0.9總淨重約15│                │
│    │                │              │.05噸）         │                │
├──┼────────┼───────┼────────┼────────┤
│ 3  │庚○○（船長）  │出港時間:     │沙溜約85噸      │中國大陸廣東省  │
│    │丙○○（船員）  │96年3 月19日  │花蝦仁約3噸     │                │
│    │戊○○（船員）  │12時20分      │海鰻魚約20.03噸 │                │
│    │辛○○（船員）  │進港時間:     │蟹腳肉約3噸     │                │
│    │                │96年4月4日    │花蝦約5.4噸     │                │
│    │                │2 時20分      │小管約3噸       │                │
│    │                │              │花枝約11.08噸   │                │
│    │                │              │（合計約130.51噸│                │
│    │                │              │，乘上實物冰重比│                │
│    │                │              │0.8至0.9總淨重約│                │
│    │                │              │116.319噸）     │                │
├──┼────────┼───────┼────────┼────────┤
│ 4  │庚○○（船長）  │出港時間:     │白口魚約5噸（1箱│中國大陸浙江省  │
│    │丙○○（船員）  │96年4 月5 日  │約8公斤）       │                │
│    │戊○○（船員）  │14時40分      │蟹身約1.6噸（1箱│                │
│    │辛○○（船員）  │進港時間:     │約8公斤）       │                │
│    │                │96年4 月18日  │馬加魚約5噸（1箱│                │
│    │                │0 時30分      │約8公斤）       │                │
│    │                │              │日月貝約0.005噸 │                │
│    │                │              │（1箱約5公斤）  │                │
│    │                │              │小蝦約0.01噸（1 │                │
│    │                │              │箱約10公斤）    │                │
│    │                │              │南鯧18噸（1箱約8│                │
│    │                │              │公斤）          │                │
│    │                │              │小卷0.1噸（1箱約│                │
│    │                │              │5公斤）         │                │
│    │                │              │蟹腳0.4噸（1箱約│                │
│    │                │              │5公斤）         │                │
│    │                │              │（合計約30.115噸│                │
│    │                │              │，均為紙箱外套麻│                │
│    │                │              │袋包裝）        │                │
├──┼────────┼───────┼────────┼────────┤
│ 5  │庚○○（船長）  │出港時間:     │白帶魚約15噸    │中國大陸廣東省  │
│    │丙○○（船員）  │96年4 月18日  │蝦仁約0.1噸     │                │
│    │己○○（船員）  │17時10分      │花枝約10噸      │                │
│    │辛○○（船員）  │進港時間:     │小卷約5噸       │                │
│    │                │96年4 月28日  │鰻魚約5噸       │                │
│    │                │22時40分      │（合計約35.1噸）│                │
├──┼────────┼───────┼────────┼────────┤
│ 6  │庚○○（船長）  │出港時間:     │白帶魚約15噸    │中國大陸廣東省  │
│    │丙○○（船員）  │96年5 月4 日  │白口約1噸       │                │
│    │己○○（船員）  │15時50分      │黑鯧約3噸       │                │
│    │辛○○（船員）  │進港時間:     │小卷約4噸       │                │
│    │壬○○（船員）  │96年5 月14日  │沙溜約5噸       │                │
│    │                │20時10分      │（合計約28噸，乘│                │
│    │                │              │上實物冰重比0.8 │                │
│    │                │              │至0.9總淨重約25.│                │
│    │                │              │2 噸）          │                │
├──┼────────┼───────┼────────┼────────┤
│ 7  │庚○○（船長）  │出港時間:     │咬狗魚約0.5噸   │中國大陸廣東省  │
│    │丙○○（船員）  │96年5 月15日  │白帶魚約12噸    │                │
│    │己○○（船員）  │17時10分      │黑鯧約3噸       │                │
│    │辛○○（船員）  │進港時間:     │小卷約4噸       │                │
│    │壬○○（船員）  │96年5 月25日  │沙溜約5噸       │                │
│    │                │19時20分      │（合計約27.5噸，│                │
│    │                │              │乘上實物冰重比0.│                │
│    │                │              │8至0.9總淨重約22│                │
│    │                │              │.05噸）         │                │
├──┼────────┼───────┼────────┼────────┤
│ 8  │庚○○（船長）  │出港時間:     │小卷約3噸       │菲律賓海域      │
│    │丙○○（船員）  │96年5 月29日  │花枝約7噸       │                │
│    │己○○（船員）  │15時40分      │沙溜約15噸      │                │
│    │辛○○（船員）  │進港時間:     │市仔約3噸       │                │
│    │壬○○（船員）  │96年6 月10日  │（合計約28噸，乘│                │
│    │                │5 時30分      │上實物冰重比0.8 │                │
│    │                │              │至0.9總淨重約24.│                │
│    │                │              │9噸）           │                │
├──┼────────┼───────┼────────┼────────┤
│ 9  │庚○○（船長）  │出港時間:     │白帶魚約15噸    │中國大陸廣東省  │
│    │劉國治（船員）  │96年6 月12日  │小卷約1噸       │                │
│    │己○○（船員）  │11時50分      │雜魚約5噸       │                │
│    │辛○○（船員）  │進港時間:     │花蝦約0.5噸     │                │
│    │壬○○（船員）  │96年6 月23日  │沙溜約9噸       │                │
│    │                │22時10分      │（合計約30.5噸，│                │
│    │                │              │乘上實物冰重比0.│                │
│    │                │              │8至0.9總淨重約27│                │
│    │                │              │.45噸）         │                │
│    │                │              │                │                │
├──┼────────┼───────┼────────┼────────┤
│ 10 │庚○○（船長）  │出港時間:     │小卷約1噸       │中國大陸廣東省  │
│    │劉國治（船員）  │96年6 月26日  │白帶魚約1噸     │                │
│    │己○○（船員）  │12時30分      │花蝦約0.1噸     │                │
│    │辛○○（船員）  │進港時間:     │花枝約0.1噸     │                │
│    │壬○○（船員）  │96年7 月8 日  │沙溜約15噸      │                │
│    │                │20時0分       │花九母約10噸    │                │
│    │                │              │（合計約27.2噸）│                │
│    │                │              │                │                │
├──┼────────┼───────┼────────┼────────┤
│ 11 │庚○○（船長）  │出港時間:     │沙溜約19噸      │中國大陸廣東省  │
│    │劉國治（船員）  │96年7 月10日  │小卷約6噸       │                │
│    │己○○（船員）  │15時10分      │沙腸魚約1噸     │                │
│    │楊端紋（船員）  │進港時間:     │紅新娘約0.1噸   │                │
│    │康銘德（船員）  │96年7 月20日  │花蝦約0.1噸     │                │
│    │                │19時50分      │花枝約1噸       │                │
│    │                │              │（合計約27.2噸）│                │
├──┼────────┼───────┼────────┼────────┤
│ 12 │庚○○（船長）  │出港時間:     │沙溜約10噸      │菲律賓海域      │
│    │甲○○（船員）  │96年7 月28日  │軟絲約3噸       │                │
│    │己○○（船員）  │17時10分      │肉魚約1.5噸     │                │
│    │丁○○（船員）  │進港時間:     │紅新娘約1噸     │                │
│    │康銘德（船員）  │96年8 月10日  │角蝦約1噸       │                │
│    │                │11時20分      │花枝約6噸       │                │
│    │                │              │白口約2.5噸     │                │
│    │                │              │（合計約25噸，乘│                │
│    │                │              │上實物冰重比0.8 │                │
│    │                │              │至0.9總淨重約22.│                │
│    │                │              │4噸）           │                │
├──┼────────┼───────┼────────┼────────┤
│ 13 │庚○○（船長）  │出港時間:     │小卷約2噸       │中國大陸廣東省  │
│    │甲○○（船員）  │96年8 月14日  │九母約15噸      │                │
│    │己○○（船員）  │15時10分      │花蝦仁約0.1噸   │                │
│    │丁○○（船員）  │進港時間:     │花枝約1噸       │                │
│    │乙○○（船員）  │96年8 月24日  │白帶魚約5噸     │                │
│    │                │5 時( 原審誤繕│鰻魚約1噸       │                │
│    │                │出港時間為96年│白口約1噸       │                │
│    │                │7 月28日17時10│（合計約25.1噸，│                │
│    │                │分，進港時間為│乘上實物冰重比0.│                │
│    │                │96年8 月10日14│8至0.9總淨重約22│                │
│    │                │時20分)       │.48噸）         │                │
└──┴────────┴───────┴────────┴────────┘
附錄本判決論罪科刑法條：
懲治走私條例第2 條
私運管制物品進口、出口逾公告數額者，處7 年以下有期徒刑，
得併科新臺幣3 百萬元以下罰金。
前項之未遂犯罰之。
第1 項所稱管制物品及其數額，由行政院公告之。
臺灣地區與大陸地區人民關係條例第80條第1 項
中華民國船舶、航空器或其他運輸工具所有人、營運人或船長、
機長、其他運輸工具駕駛人違反第28條規定或違反第28條之1 第
1 項規定或臺灣地區人民違反第28條之1 第2 項規定者，處3 年
以下有期徒刑、拘役或科或併科新臺幣1 百萬元以上1 千5 百萬
元以下罰金。但行為係出於中華民國船舶、航空器或其他運輸工
具之船長或機長或駕駛人自行決定者，處罰船長或機長或駕駛人
。

司法院資訊處製作；財團法人民間司法改革基金會備份。
